【裁判字號】    90,交聲,74
【裁判日期】    900622
【裁判案由】    聲明異議
【裁判全文】
臺灣臺南地方法院交通事件裁定                        九十年度交聲字第七四號
    移送機關  交通部公路局嘉義區監理所台南監理站
    受處分人  甲○○
    即異議人
右列受處分人因違反道路交通管理處罰條例案件，對於交通部公路局嘉義區監理所台
南監理站九十年四月十二日所為之裁決處分（處分案號：南監五字第裁七四—Ｓ00
000000號）聲明異議，本院裁定如左：
    主  文
異議駁回。
    理  由
一、聲明異議意旨如異議狀所載（詳見附件）。
二、按汽車駕駛人，駕駛汽車，行近行人穿越道，不暫停讓行人先行通過者，處新臺
    幣六百元以上一千八百元以下罰鍰；又汽車駕駛人，駕駛汽車違反道路交通安全
    規則，因而肇事致人受傷者，吊扣其駕駛執照三個月至六個月，道路交通管理處
    罰條例第四十四條第二款、第六十一條第二項分別定有明文。
三、經查：
    （一）本件受處分人即異議人甲○○雖不否認有於民國八十九年十一月二日中午
          十二時許，駕駛車牌號碼Ｄ三—八三八一號自用小客車，沿台南市○○○
          路，由東往西方向，途經台南市○○路○段、立德十路交岔路口做左轉，
          而行至該交岔路口之行人穿越道時，不慎造成正沿該行人穿越道，由西往
          東方向，徒步行走之被害人張莊錦松受有左脛骨骨折之傷害等情，然辯稱
          ：其行經該行人穿越道時，有停車讓被害人先行通過，但因被害人年事已
          高，反應不佳，且受到驚嚇而跌倒在地受傷云云。
    （二）惟查，本件被害人張莊錦松於警訊時業已明確指述：本件受處分人即異議
          人甲○○，係駕車沿立德十路，由東往西方向駛出，且在做左轉時，撞及
          其左側身體等部位等語（八十九年十一月二十日警訊筆錄參照），顯見異
          議人駕車行經前述行人穿越道時，確有撞及被害人並致被害人受傷之行為
          。此外，尚有台南市警察局南市警交字第Ｓ00000000號舉發違反
          道路交通管理事件通知單、該局九十年三月十六日九十南市警交字第三七
          三０六號書函及異議人之警訊筆錄、道路交通事故調查報告表各一份，以
          及道路交通事故現場蒐證照片八張附卷可參，是本件異議人有於前述時、
          地，駕駛汽車行經行人穿越道，未暫停讓行人先行通過，因而肇事並致被
          害人受傷之事實，應堪認定。
    （三）本件受處分人即異議人甲○○於前述時、地，駕駛小客車行經行人穿越道
          ，未暫停讓行人先行通過，而違反道路交通安全規則，以致肇事，並使被
          害人張莊錦松受傷等事實既堪認定，則移送機關即交通部公路局嘉義區監
          理所台南監理站，依照上開道路交通管理處罰條例第四十四條第二款、第
          六十一條第二項等規定，裁處異議人罰鍰新臺幣六百元，並吊扣其駕駛執
          照三個月，於法即無不當。至異議人徒以吊扣駕駛執照將影響其生計等情
          資為抗辯，經核並無理由，故本件異議應予以駁回。
四、據上論斷，應依道路交通案件處理辦法第十九條，裁定如主文。
中    華    民    國      九十      年      六       月      二十二     日
                               臺灣臺南地方法院交通法庭
                                   法  官    陳  志  成
右正本證明與原本無異。
如不服本裁定，應於裁定送達後五日內向本院提出抗告狀( 應附繕本 )。
                                    書記官   黃  富  煜
中    華    民    國      九十      年       六      月      二十六     日


司法院資訊處製作；財團法人民間司法改革基金會備份。
